臺灣桃園地方法院刑事判決　　　　　　　　　　　　九十一年度易字第一八四一號
　　公　訴　人　臺灣桃園地方法院檢察署檢察官
　　被　　　告　甲○○
右列被告因毀損等案件，經檢察官提起公訴（九十一年度偵字第一六五二二號），本
院判決如左︰
    主  文
甲○○損壞他人之汽車左側車門及前方擋風玻璃，足以生損害於他人，處拘役貳拾日
，如易科罰金以參佰元折算壹日。又以加害財產之事，恐嚇他人致生危害於安全，處
拘役貳拾日，如易科罰金以參佰元折算壹日。應執行拘役參拾日，如易科罰金以參佰
元折算壹日。
    事  實
一、甲○○有業務過失傷害及賭博前科（均不構成累犯），其與乙○○因有感情糾紛
    ，於民國九十一年六月三十日二十時三十分許，騎車行經桃園縣楊梅鎮員本里十
    三鄰三九號前，見乙○○駕駛車牌號碼ＣＫ–一五九一號自用小客車正欲離去該
    處，竟基於毀損之犯意，隨手拾起地上鉛管棒猛敲乙○○所駕之前開車輛，致該
    車左側車門凹陷及前方擋風玻璃碎裂，足以生損害於乙○○，嗣甲○○離去後，
    愈想愈氣，竟另基於恐嚇危害安全之犯意，於隔半小時後，撥打乙○○之行動電
    話，以「將來這種事會再發生沒完沒了」等加害財產之事恐嚇危害乙○○，致乙
    ○○心生畏怖而生危害於安全，嗣乙○○訴警究辦，始循線查獲。
二、案經乙○○訴由桃園縣警察局楊梅分局報告臺灣桃園地方法院檢察署檢察官偵查
    起訴。
    理  由
一、訊據被告甲○○坦承有於右揭時、地毀損前開告訴人乙○○所駕車輛左側車門及
    前方擋風玻璃之犯行，核與告訴人乙○○於警訊、偵查時之指訴情節相符（見偵
    查卷第六頁、第七頁正面、第十六頁背面、第十七頁正面），並經證人溫福大於
    偵查時結證在卷（見偵查卷第十七頁背面），復有車輛受損照片二張附卷可稽（
    見偵查卷第十頁）及被告用以毀損之工具鉛管棒乙支扣案可資佐證，足認被告此
    部分之自白，顯與事實相符。又訊據被告則否認有右揭所指之恐嚇危害安全之犯
    行，並辯稱：伊沒有恐嚇之意思，是因之前與告訴人乙○○有感情糾紛，回去後
    越想越氣，才打電話給告訴人，說話是有大聲一點等語。經查，被告於為前開毀
    損行為後隔約半小時許，曾撥打告訴人乙○○之行動電話，以「將來這種事會再
    發生沒完沒了」等加害財產之事恐嚇危害告訴人乙○○之事實，迭經告訴人乙○
    ○於警訊、偵查時指訴綦詳（見同上偵查卷告訴人之筆錄）；且告訴人乙○○曾
    於接到被告前述恐嚇電話後，將此事告訴證人溫福大，亦據證人溫福大於偵查時
    證述在卷（見偵查卷第十七頁背面），則衡情被告若無前開恐嚇告訴人之言語，
    告訴人何須轉告證人溫福大？又被告既係因前之感情糾紛無法釋懷，在越想越氣
    之情況下去電告訴人，其言詞自不可能僅止大聲而無恐嚇之意，是被告前開所辯
    ，尚無足採。次查，被告既自承回去後，係在越想越氣之情況下始去電告訴人，
    足認被告此部分之恐嚇犯行確係於毀損後另行起意為之。末查，被告所稱「將來
    這種事會再發生沒完沒了」等語既係於為毀損行為後始告知告訴人，核係以使告
    訴人心生畏怖為目的而將加惡害於告訴人財產之旨通知告訴人，而告訴人會因此
    心生畏怖，亦屬人情之常，並無違經驗法則，故被告確有右揭所指之恐嚇犯行，
    甚為明確。從而，本件事證明確，被告犯行堪以認定，應予依法論科。
二、核被告所為，係犯刑法第三百五十四條之毀損器物罪及同法第三百零五條恐嚇危
    害安全罪。其所犯上開二罪間，犯意各別，行為不同，應予分論併罰。爰審酌被
    告之素行，犯罪之動機係基於偏差之男女相處觀念、犯罪時所受之刺激、犯罪之
    手段、目的、被害人受損程度、被告犯罪後之態度及被告與告訴人達成和解，並
    已給付新台幣一萬六千元予告訴人，以賠償告訴人之損害，有和解書乙紙在本院
    卷可按，並經告訴人於本院九十一年十二月十日審判時到庭證述無訛等一切情狀
    ，分別量處如主文所示之刑，併諭知易科罰金之折算標準，及定其應執行之刑，
    併諭知易科罰金之折算標準。至扣案之鉛管棒，雖係被告持用以犯罪之物，惟並
    無證據證明係被告所有，又非違禁物，爰不另為沒收之諭知，附此敘明。又被告
    雖與告訴人達成和解，惟因雙方商談和解事宜時，偕同被告到場之其他人士對告
    訴人態度不佳，嗣後告訴人家中之玻璃又遭不明人士砸破，故告訴人不願撤回本
    件毀損罪之告訴，亦此敘明。
據上論斷，應依刑事訴訟法第二百九十九條第一項前段、刑法第三百五十四條、第三
百零五條、第四十一條第一項前段、第五十一條第六款，罰金罰鍰提高標準條例第一
條前段、第二條，判決如主文。
本案經檢察官楊挺宏到庭執行職務。
中      華      民      國      九十一      年    十二    月    二十四  日
                                  臺灣桃園地方法院刑事第二庭
                                      法  官   張  震  武
右正本證明與原本無異。
如不服本判決，應於判決送達後十日內向本院提出上訴狀( 應附繕本 )，上訴於
臺灣高等法院。
          書記官   賴  玉  真
中        華        民        國   九十一   年   十二   月    二十七    日
附論罪科刑法條：
中華民國刑法第三百五十四條
毀棄、損壞前二條以外之他人之物或致令不堪用，足以生損害於公眾或他
人者，處二年以下有期徒刑、拘役或五百元以下罰金。
中華民國刑法第三百零五條
 (恐嚇危害安全罪)
以加害生命、身體、自由、名譽、財產之事，恐嚇他人致生危害於安全者
，處二年以下有期徒刑、拘役或三百元以下罰金。
